【裁判字號】    97,消債更,50
【裁判日期】    970716
【裁判案由】    更生事件
【裁判全文】
臺灣屏東地方法院民事裁定            97年度消債更字第50號
聲  請  人
即債 務 人  甲○○
                    國民
上列當事人聲請消費者債務清理事件，本院裁定如下：
    主  文
債務人甲○○自中華民國九十七年七月十六日十七時起開始更生
程序。
命司法事務官進行本件更生程序。
    理  由
一、按債務人不能清償債務或有不能清償之虞；且無擔保或無優
    先權之債務總額未逾新臺幣一千二百萬元者，於法院裁定開
    始清算程序或宣告破產前，得向法院聲請更生；又法院開始
    更生程序之裁定，應載明其年、月、日、時，並即時發生效
    力，消費者債務清理條例第3 條、第42條第1 項、第45條第
    1 項分別定有明文。次按法院裁定開始更生或清算程序後，
    得命司法事務官進行更生或清算程序，必要時得選任律師、
    會計師或其他適當之自然人或法人一人為監督人或管理人，
    同條例第16條第1 項亦有明文。
二、債務人聲請意旨略以：其就新臺幣（下同）2,016,978 元債
    務有不能清償之情事，曾於95年間以書面向最大債權金融機
    構中華商業銀行請求依「中華民國銀行公會會員辦理消費金
    融案件無擔保債務協商機制」共同協商債務清償方案，嗣協
    商成立，約定自95年6 月起分120 期攤還，每月應繳之金額
    為16,808元。雖債務人月薪43,000元，惟因須負擔家計支出
    及扶養二名幼女之褓姆費與安親班開銷，實已無力清償協商
    金額；而債務人之夫吳丙孝雖有工收入，然須按月分期清償
    台新銀行之汽車貸款10,000元、匯豐銀行之房屋貸款22,000
    元及合庫銀行之信用貸款8,000 元，入不敷出，未能分擔家
    庭生活費之支出，致履行協商顯有重大困難，而此並非債務
    人主觀上惡意不履行協商，實係客觀上確有不可歸責於債務
    人之事由。又其無擔保或無優先權之債務總額未逾1,200 萬
    元，復未經法院裁定開始清算程序或宣告破產，爰向本院聲
    請更生等語。
三、經查債務人所主張之上開事實，業據其提出與所述相符之債
    權人清冊、協商成立協議書影本、薪資轉帳存摺影本、支付
    協商款轉帳存摺影本、天主教道明幼稚園收費袋、財政部台
    灣省南區國稅局94、95年度綜合所得稅各類所得暨財產歸屬
    資料清單、載明債務人之二名子女係分別出生於93年11月8
    日、97年4 月6 日之戶籍謄本、吳丙孝之薪資明細表、財團
    法人金融合徵信中心當事人查詢個人資料（信用報告）回覆
    書及各項費用繳費單據等件為證，尚堪採信。是以，如以內
    政部社會司所訂台灣省每人每月最低生活費9,829 元為準，
    債務人每月所得43,000元扣除協商約定應繳之金額16,808元
    後，尚不足以支應其與二名子女之家庭生活費用，難認其不
    能履行協商係有可歸責之事由，而其名下復無土地、房屋或
    其他有變現價值之動產可資為清償之憑藉，復查無消費者債
    務清理條例第6 條第3 項、第8 條或第46條各款所定駁回更
    生聲請之事由存在，則債務人聲請更生，應屬有據，爰裁定
    如主文第一項所示，並命司法事務官進行本件更生程序。
中    華    民    國    97    年    7     月    16    日
                        民事庭法官  孫  國  禎
正本係照原本作成。
本裁定不得抗告。
本裁定公告日期為民國97年7月16日下午5時。
                        法院書記官  徐  建  功
中    華    民    國    97    年    7     月    16    日


司法院資訊處製作；財團法人民間司法改革基金會備份。
